---
title: 'Datenanalyse / Statistik mit R leicht gemacht!'
subtitle: "Data Science Meetup Darmstadt"
author: "Wolf Riepl"
date: 'Bericht erstellt: `r Sys.time()`'
# output: html_document   # Zur Erweiterung "html_document" hier löschen und in neuer Zeile verwenden wie unten
output:
  html_document:
    toc: yes
    toc_float: yes
    code_folding: hide
    code_download: yes
---

```{r setup, include = FALSE}

library(tidyverse)
library(DT)
library(plotly)
library(report)

library(gt)
library(gtsummary)

library(chartmusicdata)
data(topalbums)

# Spalte "raw_row" entfernen für übersichtlichere Darstellungen

topalbums <- topalbums %>% 
  select(-raw_row)

knitr::opts_chunk$set(echo = TRUE)
# knitr::opts_chunk$set(comment = NA)

```

# Datenbasis

## Beschreibung im Fließtext

*Hier werden R-Ausdrücke direkt in den Text eingebettet. Anwendungsbeispiel: Kontinuierliche Datenerhebung mit sich ändernden Fallzahlen. Die Zahlen im Text werden bei der Berichtserstellung automatisch aktualisiert.*

Die folgenden Daten beruhen auf `r nrow(topalbums)` Alben von `r length(unique(topalbums$artist))` verschiedenen Bands / Künstlern. Sie stammen von der Webseite https://tsort.info/. Wir verwenden die Version **`r attr(topalbums, "version")`**.


## Interaktive Daten-Tabelle

```{r Daten-Tabelle}
DT::datatable(topalbums)

# Zum Ausprobieren: Argument filter; z. B. "filter = "top" oder filter = "bottom"
# DT::datatable(topalbums, filter = "xxx")

# Zum Ausprobieren: Argument options = list(pageLength = x)
# DT::datatable(topalbums, options = list(pageLength = 7))

```


# Gruppenvergleiche

## t-Test

```{r}
topalbums <- topalbums %>% 
  mutate(ueber5 = ifelse(final_score > 5, "> 5 P", "< 5 P"))

my_test <- t.test(year ~ ueber5,
   alternative = 'greater',
   conf.level = .95, var.equal = FALSE,
   data = topalbums)

my_test

```

### t-Test: Text-Interpretation mit *report*

```{r, warning = FALSE}
# R-Paket: report

report(my_test)
```


### t-Test: Grafische Darstellung mit *ggstatsplot*

```{r}
# R-Paket: ggstatsplot

ggbetweenstats(topalbums,
  x = ueber5, y = year,
  title = "Jahr vs. Über / Unter 5 Punkte",
  caption = "Datenquelle: tsort.info")
```


### Gruppenvergleich: Tabellarisch mit *gtsummary*

*add_p()* wählt automatisch einen Test aus; hier: Wilcoxon Rank-Sum Test.

```{r}

topalbums %>% 
  select(year, ueber5) %>% 
  tbl_summary(by = ueber5) %>% 
  add_p()

```

Stattdessen t-Test vorgeben, siehe *?add_p()*:

```{r}
topalbums %>% 
  select(year, ueber5) %>% 
  tbl_summary(by = ueber5) %>% 
  add_p(
    # perform t-test for all variables
    test = everything() ~ "t.test",
    # assume equal variance in the t-test
    test.args = all_tests("t.test") ~ list(var.equal = TRUE)
)
```

Zum Üben: Stattdessen Bands / Künstler vergleichen.

Vorschläge: Andere Bands auswählen; wer mag, kann, analog zu oben, Test-Einstellungen variieren (t-Test, gleiche Varianzen annehmen ja oder nein).

```{r}
# topalbums %>% 
#   select(final_score, artist) %>% 
#   filter(artist %in% c("Madonna", "Bruce Springsteen")) %>% 
#   tbl_summary(by = artist) %>% 
#   add_p()
```


# Ergänzungen - überarbeiten und entfernen!



# Interaktive Grafiken

## Streudiagramm

```{r Interaktiv}

# Dynamisch: Mouse-Over. Nur in HTML! Benötigt Javascript.
# Zuerst ggplot2 ...

Top6_plot <- ggplot(Top6, aes(x = year, y = final_score, label = name, col = artist)) +
  labs(title = "Alben & Punktzahlen",
       subtitle = "Top 6 Bands mit den höchsten Gesamtpunkten",
       x = "Jahr", y = "Punktzahl") +
  scale_color_discrete(name = "Künstler / Band") +
  geom_point()

# ... dann plotly
ggplotly(Top6_plot)

```

## Diamonds

```{r diamonds, message = FALSE}
library(plotly)
p <- ggplot(data = diamonds, aes(x = cut, fill = clarity)) +
            geom_bar(position = "dodge")
ggplotly(p)
```


## texreg::htmlreg

Ein Modell:

```{r Regression_Stones_texreg, results = 'asis'}
htmlreg(Stones_lm, doctype = FALSE)
htmlreg(Stones_lm, single.row = TRUE, doctype = FALSE)
```

Vergleich von zwei Modellen:

```{r Regression_comparison_texreg, results = 'asis'}
Beatles <- Top6 %>%
  filter(artist == "The Beatles")
Beatles_lm <- lm(raw_eur ~ raw_usa, data = Beatles)

htmlreg(list(Stones_lm, Beatles_lm),
        custom.model.names = c("Stones", "Beatles"),
        doctype = FALSE)
```


# Statistische Ergebnisse berichten: gt und gtsummary

## gt

Das **gt-Paket** ermöglicht sehr flexibel gestaltbare Tabellen, z. B. so:

```{r gt1}

Top6 %>% 
  head() %>% 
  gt()

```

Nehmen wir an, final_score wäre in US-Dollar - wie können wir die Zahlen einfach formatieren?

Dazu Tabellenüberschrift und Unter-Überschrift; Zellen mit raw_usa > 24 hervorgehoben.

```{r gt2}

Top6 %>%
  head() %>% 
  gt() %>% 
  fmt_currency(columns = "final_score",
               currency = "USD") %>% 
  tab_header(title = "Top Alben",
             subtitle = glue::glue("Von {min(Top6$year)} bis {max(Top6$year)}")) %>% 
  tab_style(
    style = list(
      cell_fill(color = "lightblue"),
      cell_text(style = "italic")
    ),
    locations = cells_body(
      columns = raw_usa,
      rows = raw_usa > 24
    )
  )

```
