---
title: 'Chart-Geschichte(n): Zwischenbericht'
author: 'Kurs: Einführung in R'
date: 'Bericht erstellt: `r Sys.time()`'
output:
  html_document:
    toc: yes
    toc_float: yes
    code_folding: hide
    code_download: yes
---

```{r setup, include = FALSE}

library(tidyverse)
library(knitr)
library(xtable)
library(pander)
library(texreg)
library(DT)
library(plotly)
library(gt)
library(gtsummary)

library(chartmusicdata)
data(topalbums)

# Spalte "raw_row" entfernen für übersichtlichere Darstellungen

topalbums <- topalbums %>% 
  select(-raw_row)

knitr::opts_chunk$set(echo = TRUE)
# knitr::opts_chunk$set(comment = NA)

```


```{r Vorbereitung, echo = FALSE}

artists <- topalbums %>%
  group_by(artist) %>%
  summarise(Gesamtpunkte = sum(final_score),
            N = n()) %>%
  arrange(desc(Gesamtpunkte)) %>%
  filter(artist != "Original Soundtrack") %>%
  top_n(Gesamtpunkte, n = 6) %>% 
  pull(artist)

Top6 <- topalbums %>%
  filter(artist %in% artists) %>%
  mutate(artist = fct_infreq(artist))

```


# Datenbasis

Die folgenden Daten beruhen auf `r nrow(topalbums)` Alben von `r length(unique(topalbums$artist))` verschiedenen Bands / Künstlern. Sie stammen von der Webseite https://tsort.info/. Wir verwenden die Version **`r attr(topalbums, "version")`**.

## kable

kable sieht im Word-Format am besten aus. Gibt Matrizen oder Datensätze aus.

```{r Daten}

head(topalbums, n = 5) %>%
  kable()

```

## xtable

xtable liefert kompakte Tabellen.

```{r Regressionstabelle_xtable, results = 'asis'}
Tabelle <- topalbums %>% 
  head(n = 5) %>% 
  xtable()

print(Tabelle, type = "html")
print(Tabelle, type = "html", html.table.attributes = "border = 0")
```

## Interaktive Tabelle: datatable (Paket DT)

```{r Datensatz_datable}
datatable(Top6, rownames = FALSE)
```


# Top 6: Visualisierung

Inwiefern ist die Punktzahl für Chartplatzierungen in Europa vorhersagbar durch die Punktzahl in den U.S.A.?   
Gibt es Unterschiede zwischen den Top 6 Künstlern / Bands?

```{r Visualisierung, message = FALSE}

ggplot(Top6, aes(x = raw_usa, y = raw_eur)) +
  geom_jitter() +
  geom_smooth(color = "darkgreen", method = "loess", se = FALSE) +
  geom_smooth(color = "blue", method = "lm", se = FALSE) +
  facet_wrap(~ artist, nrow = 2, scales = "free") +
  labs(x = "Punkte U.S.A.", y = "Punkte Europa",
       title = "Punkte USA vs. Europa für Top 6 Künstler / Bands",
       caption = "Quelle: tsort.info, Version 2.7.0005")
```

# Regression

Regressionsmodell für die Rolling Stones.

## Direkte Ausgabe

```{r Regression_Stones_direkt}
Stones <- Top6 %>%
  filter(artist == "The Rolling Stones")
Stones_lm <- lm(raw_eur ~ raw_usa, data = Stones)
summary(Stones_lm)
```

## xtable

```{r Regression_Stones_xtable, results = 'asis'}
Tabelle <- xtable(summary(Stones_lm))
print(Tabelle, type = "html")
```

## texreg::htmlreg

Ein Modell:

```{r Regression_Stones_texreg, results = 'asis'}
htmlreg(Stones_lm, doctype = FALSE)
htmlreg(Stones_lm, single.row = TRUE, doctype = FALSE)
```

Vergleich von zwei Modellen:

```{r Regression_comparison_texreg, results = 'asis'}
Beatles <- Top6 %>%
  filter(artist == "The Beatles")
Beatles_lm <- lm(raw_eur ~ raw_usa, data = Beatles)

htmlreg(list(Stones_lm, Beatles_lm),
        custom.model.names = c("Stones", "Beatles"),
        doctype = FALSE)
```


# Statistische Ergebnisse berichten: gt und gtsummary

## gt

Das **gt-Paket** ermöglicht sehr flexibel gestaltbare Tabellen, z. B. so:

```{r gt1}

Top6 %>% 
  head() %>% 
  gt()

```

Nehmen wir an, final_score wäre in US-Dollar - wie können wir die Zahlen einfach formatieren?

Dazu Tabellenüberschrift und Unter-Überschrift; Zellen mit raw_usa > 24 hervorgehoben.

```{r gt2}

Top6 %>%
  head() %>% 
  gt() %>% 
  fmt_currency(columns = "final_score",
               currency = "USD") %>% 
  tab_header(title = "Top Alben",
             subtitle = glue::glue("Von {min(Top6$year)} bis {max(Top6$year)}")) %>% 
  tab_style(
    style = list(
      cell_fill(color = "lightblue"),
      cell_text(style = "italic")
    ),
    locations = cells_body(
      columns = raw_usa,
      rows = raw_usa > 24
    )
  )

```

## gtsummary

```{r gtsummary, warning = FALSE, message = FALSE}

Top6 %>% 
  select(final_score, artist) %>% 
  filter(artist %in% c("Madonna", "Bruce Springsteen")) %>% 
  mutate(artist = factor(artist)) %>% 
  tbl_summary(by = artist) %>% 
  add_p()

```


# Interaktive Grafiken

## Streudiagramm

```{r Interaktiv}

# Dynamisch: Mouse-Over. Nur in HTML! Benötigt Javascript.
# Zuerst ggplot2 ...

Top6_plot <- ggplot(Top6, aes(x = year, y = final_score, label = name, col = artist)) +
  labs(title = "Alben & Punktzahlen",
       subtitle = "Top 6 Bands mit den höchsten Gesamtpunkten",
       x = "Jahr", y = "Punktzahl") +
  scale_color_discrete(name = "Künstler / Band") +
  geom_point()

# ... dann plotly
ggplotly(Top6_plot)

```

## Diamonds

```{r diamonds, message = FALSE}
library(plotly)
p <- ggplot(data = diamonds, aes(x = cut, fill = clarity)) +
            geom_bar(position = "dodge")
ggplotly(p)
```
