---
title: 'Datenanalyse / Statistik mit R leicht gemacht!'
subtitle: "Data Science Meetup Darmstadt"
author: "Wolf Riepl"
date: 'Bericht erstellt: `r Sys.time()`'
# output: html_document
output:
  html_document:
    toc: yes
    toc_float: yes
    code_folding: show
    code_download: yes
---

```{r setup, include = FALSE}

library(tidyverse)                        # Paket-Sammlung mit intuitiver Syntax zur Datenbearbeitung
library(DT)                               # Interaktive Tabellen in Markdown
library(report)                           # Text-Interpretation statistischer Modelle
library(ggstatsplot)                      # Diagramme mit statistischen Zusatz-Informationen
library(gt)                               # flexible Tabellen
library(gtsummary)                        # Statistische Tests, tabellarisch
library(plotly)                           # Interaktive Grafiken
library(texreg)                           # Regressionstabellen darstellen
# library(ggthemes)                         # Zusätzliche Diagramm-Stile, z. B. Wall Street Journal (theme_wsj)

library(chartmusicdata)                   # Daten über Charterfolg von Alben und Songs
data(topsongs)
data(topalbums)

# Spalte "raw_row" entfernen für übersichtlichere Darstellungen

topalbums <- topalbums %>% 
  select(-raw_row)

knitr::opts_chunk$set(echo = TRUE)        # R-Codeblöcke anzeigen, wenn nicht anders angegeben
knitr::opts_chunk$set(cache = TRUE)       # Ergebnisse der Codeblöcke cachen für schnellere Ausführung
knitr::opts_chunk$set(comment = NA)       # Ergebnisse nicht mit ## einbetten, sondern direkt - sieht besser aus

```


# Datenbasis

## Beschreibung im Fließtext

*Hier werden R-Ausdrücke direkt in den Text eingebettet. Anwendungsbeispiel: Kontinuierliche Datenerhebung mit sich ändernden Fallzahlen. Die Zahlen im Text werden bei der Berichtserstellung automatisch aktualisiert.*

Die folgenden Daten beruhen auf `r nrow(topalbums)` Alben von `r length(unique(topalbums$artist))` verschiedenen Bands / Künstlern. Sie stammen von der Webseite https://tsort.info/. Wir verwenden die Version **`r attr(topalbums, "version")`**.


## Interaktive Daten-Tabelle

```{r Daten-Tabelle}
DT::datatable(topalbums)

# Zum Ausprobieren: Argument filter; z. B. "filter = "top" oder filter = "bottom"
# DT::datatable(topalbums, filter = "xxx")

# Zum Ausprobieren: Argument options = list(pageLength = x)
# DT::datatable(topalbums, options = list(pageLength = 7))

```


# Gruppenvergleiche

## t-Test: Standard-Ausgabe

Rs Standard-Ausgabe ist nicht direkt für Publikationen verwendbar ...

```{r ttest}

my_bands <- topalbums %>% 
  filter(artist %in% c("Bob Dylan", "The Beatles"))

my_test <- t.test(final_score ~ artist,
   alternative = 'two.sided',
   conf.level = .95, var.equal = FALSE,
   data = my_bands)

my_test

```


### t-Test: Text-Interpretation mit *report*

Ergebnisse wie oben textlich fundiert und publikationsfähig zu interpretieren, ist nicht für jedeN der schönste Teil der Datenanalyse. Praktisch, wenn es einfach geht:

```{r ttest-report, warning = FALSE}
# R-Paket: report

report(my_test)

```

Anregung zum Ausprobieren: einseitiger statt zweiseitiger Test, Text-Interpretation wiederholen

Im Code für den t-Test anpassen: *alternative = "less"* (oder: *"greater"*) statt *"two.sided"* 


### t-Test: Grafische Darstellung mit *ggstatsplot*

```{r ttest-ggstatsplot}
# R-Paket: ggstatsplot

ggbetweenstats(my_bands,
  x = artist, y = final_score,
  title = "Gesamtpunkte im Vergleich",
  caption = "Datenquelle: tsort.info")
```

* Boxplot
* Violin-Plot
* Einzelne Datenpunkte
* Angereichert mit statistischen Kennzahlen


## Gruppenvergleich: Tabellarisch mit *gtsummary*

*add_p()* wählt automatisch einen Test aus; hier: Wilcoxon Rank-Sum Test.

```{r gruppenvergleich-gtsummary}

my_bands %>% 
  select(artist, final_score) %>% 
  tbl_summary(by = artist) %>% 
  add_p()


# Alternative: Hier direkt die Bands ändern

topalbums %>%
  select(artist, final_score) %>% 
  filter(artist %in% c("Madonna", "Bruce Springsteen")) %>%
  tbl_summary(by = artist) %>%
  add_p()

```

  
Stattdessen t-Test vorgeben, siehe *?add_p()*:

```{r ttest-gtsummary}

topalbums %>% 
  filter(artist %in% c("Madonna", "Bruce Springsteen")) %>%
  select(artist, final_score) %>% 
  tbl_summary(by = artist) %>% 
  add_p(
    # perform t-test for all variables
    test = everything() ~ "t.test",
    # assume equal variance in the t-test
    test.args = all_tests("t.test") ~ list(var.equal = TRUE)
)

```


## Gruppenvergleich: Vorschläge für andere Tests

Für Fortgeschrittene zum Üben: Andere Fragestellungen testen.

Vorschlag: Unterscheiden sich Alben, die über 5 Punkte erreicht haben, von Alben, die max. 5 Punkte erreicht haben, im durchschnittlichen Alter?
Vermutung / Hypothese: Erfolgreichere Alben sind durchschnittlich älter.

Alternative Idee: Unterscheiden sich Alben, die bis zu dem einschneidenden Jahr 1990 veröffentlicht wurden, in der durchschnittlichen Gesamtpunktzahl von Alben, die nach 1990 veröffentlicht wurden?

Oder andere Bands auswählen.

Oder mit anderen Daten arbeiten: ***topsongs*** bzw. für aktuellere Musik ***albums2000, songs2000***.

Wer mag, kann, analog zu oben, Test-Einstellungen variieren (t-Test, gleiche Varianzen annehmen ja oder nein).

```{r ttest-alternativen}

# Unterscheiden sich Alben, die über 5 Punkte erreicht haben, von Alben, die max. 5 Punkte erreicht haben, im durchschnittlichen Alter?
# Vermutung / Hypothese: Erfolgreichere Alben sind durchschnittlich älter.

topalbums <- topalbums %>% 
  mutate(ueber5 = ifelse(final_score > 5, "> 5 P", "< 5 P"))

# Variable in erster Zeile einfügen
# my_test <- t.test(year ~ xxx,
#    alternative = 'greater',
#    conf.level = .95, var.equal = FALSE,
#    data = topalbums)
# 
# my_test

# Text-Interpretation: report


# Grafisch: ggstatsplot


# Tabellarisch: gtsummary


```



# Korrelation

## Standard-Ausgabe

```{r korr-standard}

Korrelation <- cor.test(topalbums$raw_usa,
                        topalbums$raw_eur)

Korrelation
```


## Text-Interpretation

```{r korr-report}
report(Korrelation)
```


## Grafisch

```{r korr-ggstatsplot, message = FALSE, warning = FALSE}

ggscatterstats(data = topalbums,
    x = raw_usa, y = raw_eur)

```

**Simple Syntax - informative Ausgabe!**

* Streudiagramm: bivariate Verteilungen
* Dichte + Histogramm: "marginal densigram" - Verteilungen
* Anpassungsgerade mit Konfidenzband: Linearer Zusammenhang?
* Korrelationskoeffizient Pearson's r
* t-Wert, p-Wert, Konfidenzintervall für r, Fallzahl
* Bayes Factor

Zum Üben: Bayes-Faktor verbergen

Tipp: Parameter *bf.message*; Voreinstellung: TRUE

```{r korr-ggstatsplot-aufgabe}

# ggscatterstats(data = topalbums,
#     x = raw_usa, y = raw_eur,
#     fb.message = xxx)

```


# Regression

* Nimmt im Gegensatz zur Korrelation eine Wirkungsrichtung an
* Unterscheidung zwischen unabhängigen Variablen (Prädiktoren, Regressoren) und abhängiger Variable (Zielgröße, Regressand)

## Standard-Ausgabe

```{r reg-standard}

reg <- lm(raw_eur ~ raw_usa,
          data = topalbums)

reg
```

Hier ist das *summary* so programmiert, dass es eine ausführlichere Ausgabe enthält als das Regressionsobjekt selbst.

```{r reg-summary}
summary(reg)
```


## Text-Interpretation: report

```{r reg-report}
# Zum Selbst-Ausfüllen ...

```

Grafische Darstellung siehe Korrelation.


# Test auf Normalverteilung

Voraussetzung vieler parametrischer Verfahren wie z. B. t-Test.

## Statistisch

```{r nvtest-shapiro}
shapiro.test(topalbums$final_score)
```

Anregung zum Üben: Andere Variable auswählen, z. B. *year* oder andere Punktzahl wie *raw_usa*, oder anderen Datensatz verwenden (z. B. *songs2000* mit *indicativerevenue*)


## Grafisch: ggstatsplot

```{r nvtest-ggstatsplot}

ggstatsplot::gghistostats(
  topalbums, final_score,
  normal.curve = TRUE)

```

Anregung zum Üben:

* Andere Effektgröße auswählen. Voreinstellung: Hedge's g ("g"); Alternative: Cohen's d ("d")
* Siehe *?gghistostats*
* Argument innerhalb gghistostats: *effsize.type = "x"*

```{r nvtest-ggstatsplot-aufgabe}

# ggstatsplot::gghistostats(
#   topalbums, final_score,
#   normal.curve = TRUE,
#   effsize.type = "xxx")

```


# Ergänzungen

## Interaktive Grafiken

Ein "normales" statisches Diagramm ...

Anstatt den ggplot-Befehl direkt anzuwenden, kann man das Diagramm einem Objekt zuweisen: p für plot.

Dieses können wir dann später weiterverwenden.

```{r ggplot-statisch}

p <- topalbums %>% 
  filter(artist %in% c("Bob Dylan", "The Beatles", "The Rolling Stones", "Bruce Springsteen", "Madonna")) %>% 
  ggplot(aes(x = year, y = final_score, label = name, col = artist)) +
  labs(title = "Alben & Punktzahlen",
       subtitle = "Ausgewählte Bands",
       x = "Jahr", y = "Punktzahl") +
  scale_color_discrete(name = "Künstler / Band") +
  geom_point()

p
# Kurz für: print(p)

```

Was müssen wir tun, um dieses Diagramm interaktiv zu machen?

```{r plotly}
plotly::ggplotly(p)
```

Anregung zum Üben: Andere Bands auswählen; wer mag, kann einen anderen Datensatz verwenden (z. B. songs2000 oder albums2000).


## Animationen mit gganimate

Code von Thomas L. Pedersen, siehe Dokumentation zu gganimate.

```{r animation}

library(gapminder)
library(ggplot2)
library(gganimate)

ggplot(gapminder, aes(gdpPercap, lifeExp, size = pop, colour = country)) +
  geom_point(alpha = 0.7) +
  scale_colour_manual(values = country_colors) +
  scale_size(range = c(2, 12)) +
  scale_x_log10() +
  facet_wrap(~continent) +
  theme_bw() +
  theme(legend.position = 'none') +
  labs(title = 'Year: {frame_time}', x = 'GDP per capita', y = 'life expectancy') +
  transition_time(year)

```


## Regressionstabellen mit texreg::htmlreg

Ein Modell:

```{r Regression_Stones_texreg, results = 'asis'}

Stones_lm <- topalbums %>% 
  filter(artist == "The Rolling Stones") %>% 
  lm(raw_eur ~ raw_usa, data = .)

htmlreg(Stones_lm, doctype = FALSE)
htmlreg(Stones_lm, single.row = TRUE, doctype = FALSE)
```

Vergleich von zwei Modellen:

```{r Regression_comparison_texreg, results = 'asis'}
Beatles_lm <- topalbums %>%
  filter(artist == "The Beatles") %>% 
  lm(raw_eur ~ raw_usa, data = .)

htmlreg(list(Stones_lm, Beatles_lm),
        custom.model.names = c("Stones", "Beatles"),
        doctype = FALSE)
```


## Das gt-Paket für flexibel gestaltbare Tabellen

Das **gt-Paket** ermöglicht sehr flexibel gestaltbare Tabellen mit relativ intuitiver Syntax.

```{r gt1}

topalbums %>% 
  head() %>% 
  gt()

```

Nehmen wir an, final_score wäre in US-Dollar - wie können wir die Zahlen einfach formatieren?

Dazu Tabellenüberschrift und Unter-Überschrift; Zellen mit raw_usa > 24 hervorgehoben.

```{r gt2}

topalbums %>%
  head() %>% 
  gt() %>% 
  fmt_currency(columns = "final_score",
               currency = "USD") %>% 
  tab_header(title = "Top Alben",
             subtitle = glue::glue("Von {min(topalbums$year)} bis {max(topalbums$year)}")) %>% 
  tab_style(
    style = list(
      cell_fill(color = "lightblue"),
      cell_text(style = "italic")
    ),
    locations = cells_body(
      columns = raw_usa,
      rows = raw_usa > 30
    )
  )

```
