---
title: 'Datenanalyse / Statistik mit R leicht gemacht!'
subtitle: "Data Science Meetup Darmstadt"
author: "Wolf Riepl"
date: 'Bericht erstellt: `r Sys.time()`'
# output: html_document
output:
  html_document:
    toc: yes
    toc_float: yes
    code_folding: show
    code_download: yes
params:
  band1:
    label: "Erste Band?"
    value: "The Beatles"
    input: select
    choices: !r chartmusicdata::topalbums |> dplyr::count(artist) |> dplyr::slice_max(n = 10, order_by = n) |> dplyr::pull(artist)
  band2:
    label: "Zweite Band?"
    value: "Bob Dylan"
    input: select
    choices: !r chartmusicdata::topalbums |> dplyr::count(artist) |> dplyr::slice_max(n = 10, order_by = n) |> dplyr::pull(artist)

---

```{r setup, include = FALSE}

library(tidyverse)                        # Paket-Sammlung mit intuitiver Syntax zur Datenbearbeitung
library(DT)                               # Interaktive Tabellen in Markdown
library(report)                           # Text-Interpretation statistischer Modelle
library(ggstatsplot)                      # Diagramme mit statistischen Zusatz-Informationen

library(chartmusicdata)                   # Daten über Charterfolg von Alben und Songs
data(topsongs)
data(topalbums)

# Spalte "raw_row" entfernen für übersichtlichere Darstellungen

topalbums <- topalbums %>% 
  select(-raw_row)

knitr::opts_chunk$set(echo = TRUE)        # R-Codeblöcke anzeigen, wenn nicht anders angegeben
knitr::opts_chunk$set(comment = NA)       # Ergebnisse nicht mit ## einbetten, sondern direkt - sieht besser aus

# Bericht erstellen:
# "Knit" -> Voreinstellung
# "Knit with Parameters" -> Auswahlfenster
# Programmatisch:
# rmarkdown::render("2022-03-14_Flexibler-Bericht.Rmd", params = list(band1 = "Bob Dylan", band2 = "Elvis Presley"))

```

```{r}
my_bands <- topalbums %>% 
  filter(artist %in% c(params$band1, params$band2))
```


# Datenbasis

## Beschreibung im Fließtext

*Hier werden R-Ausdrücke direkt in den Text eingebettet. Anwendungsbeispiel: Kontinuierliche Datenerhebung mit sich ändernden Fallzahlen. Die Zahlen im Text werden bei der Berichtserstellung automatisch aktualisiert.*

Die folgenden Daten beruhen auf `r nrow(data)` Alben von **`r params$band1`** und **`r params$band2`**. Sie stammen von der Webseite https://tsort.info/. Wir verwenden die Version **`r attr(topalbums, "version")`**.


## Interaktive Daten-Tabelle

```{r Daten-Tabelle}
DT::datatable(my_bands)

# Zum Ausprobieren: Argument filter; z. B. "filter = "top" oder filter = "bottom"
# DT::datatable(topalbums, filter = "xxx")

# Zum Ausprobieren: Argument options = list(pageLength = x)
# DT::datatable(topalbums, options = list(pageLength = 7))

```


# `r params$band1` vs. `r params$band2`

```{r ttest, message = FALSE, warning = FALSE}

my_test <- t.test(final_score ~ artist,
   alternative = 'two.sided',
   conf.level = .95, var.equal = FALSE,
   data = my_bands)

report(my_test)

ggbetweenstats(my_bands,
  x = artist, y = final_score,
  title = "Gesamtpunkte im Vergleich",
  caption = "Datenquelle: tsort.info")

```
